臺灣高等法院臺中分院刑事判決　　　　　　　　九十三年度交上訴字第一六五一號
　　上　訴　人
　　即　被　告　乙○○
　　選任辯護人　黃秀蘭
右上訴人因業務過失致死案件，不服臺灣台中地方法院九十三年度交訴字第七六號中
華民國九十三年八月二十七日第一審判決（起訴案號：臺灣台中地方法院檢察署九十
三年度偵字第一五八０、二六五一、六六七三號），提起上訴，本院判決如左：
    主      文
原判決撤銷。
乙○○從事業務之人，因業務上之過失致人於死，處有期徒刑壹年陸月。緩刑肆年。
    事實及理由
一、犯罪事實：
    乙○○係靠行於建明汽車拖吊公司之拖吊車司機，為從事駕駛業務之人，於駕駛
    執照遭吊扣期間，竟仍於民國九十二年十二月二十三日十時許，無照駕駛車牌號
    碼ＳＩ－七六七號之特種框式吊車，沿台中市○○路由青海路往台中港路方向行
    駛，行經台中港路與文心路交岔口左轉彎至路中央時，理應注意行近行人穿越道
    前，應減速慢行，遇有行人穿越時，無論有無交通警察指揮或號誌指示，均應暫
    停讓行人先行通過；及起步前應顯示方向燈，注意前後左右有無障礙或車輛行人
    ，遇有行人穿越時應讓其優先通過，而依當時情形，路面無障礙，又無不能注意
    之情事，竟疏未注意及此，未看到路中央行人李優欽正由台中港路與文心路轉角
    處穿越台中港路往青海路方向行走之情況，致其所駕駛之特種框式吊車左前車頭
    撞及李優欽身體，致李優欽因外傷性休克、頭部外傷、胸部挫傷併多處骨折及內
    出血不治死亡。乙○○肇事後，主動報案，並將李優欽送醫，於警員賴志福到醫
    院時承認為肇事者，並願接受裁判。
二、認定犯罪事實所憑證據和理由：
  (1)上訴人即被告乙○○（以下簡稱被告）坦承右開事實之自白，核與證人顏啟仁及
    被害人李優欽之子甲○○於警詢時及偵查中指述之情節大致相符，並有道路交通
    事故調查報告表、現場圖、現場照片十七張附卷可稽。另被害人李優欽因本件車
    禍受傷死亡，業經檢察官督同法醫師相驗屬實，有勘驗筆錄、相驗屍體證明書、
    驗斷書在卷可佐。
  (2)按汽車行近行人穿越道前，應減速慢行，遇有行人穿越時，無論有無交通警察指
  揮或號誌指示，均應暫停讓行人先行通過；起步前應顯示方向燈，注意前後左右
    有無障礙或車輛行人，並應讓行進中之車輛行人優先通行，道路交通安全規則第
    一百零三條、第八十九條第一項第六款分別訂有明文。被告駕車自應注意上述前
    揭道路交通安全規定，其竟疏未注意，肇致本件車禍，顯有過失。
  (3)本件經送台灣省台中市區車輛行車事故鑑定委員會鑑定結果，亦持相同看法，認
    定被告無駕照駕駛自大貨車於交岔路口起步左轉彎時撞及對向依直行號誌沿行人
    穿越道直行穿越道路之行人，為肇事原因，有該委員會九十三年四月六日中市鑑
    字第九三０二五五號鑑定意見書可稽，益證被告之行為有過失，而被告之過失駕
    駛行為與被害人李優欽之死亡結果間，具有相當因果關係，其犯行堪以認定。
三、撤銷改判的理由：
  (1)撤銷原判決的理由：
    被告於行為後本院審理時，已與被害人李優欽之家屬達成民事賠償和解，願意賠
    償新台幣一百二十五萬元，並獲得被害人李優欽家屬之諒解，有調解程序筆錄及
    刑事陳報狀可稽，原審未及審酌致未酌為減輕其刑。
  (2)自為判決的論罪科刑理由：
    被告係靠行於建明汽車拖吊公司之司機，業據其於偵查中供明在卷（見九十二
      年度相字第一八一七號卷第三五頁），為從事駕駛業務之人，核其所為，係觸
      犯刑法第二百七十六條第二項之業務過失致人於死罪。又被告於駕駛執照遭吊
      扣期間，仍無照駕駛，於行駛人行道或行經行人穿越道不依規定讓行人優先通
      行，因而致被害人李優欽死亡，依法應負刑事責任，均依道路交通管理處罰條
      例第八十六條第一項之規定，加重其刑。被告肇事後主動報案，並於警員賴志
      福到醫院時承認為肇事者，並陳述肇事經過而願接受裁判，有警訊筆錄及道路
      交通事故調查報告表各一份附卷可佐，核與自首要件相符，依刑法第六十二條
      前段規定減輕其刑。並依法先加後減之。
    審酌被告為肇事原因，本件車禍造成被害人死亡，被告肇事後已與被害人家屬
      達成民事賠償和解，承認駕車肇事已有悔意，犯後態度良好等一切情狀，於依
      自首規定減輕其刑後，量處如主文第二項所示之刑。
    被告前未曾受有期徒刑以上刑之宣告，有台灣高等法院被告全國前案紀錄表附
      卷可稽，被告行為後，已與被害人家屬成立民事賠償和解，並獲被害人家屬之
      諒解，請求給予自新機會，已如前述，被告亦坦認犯行，並表悔意，其經此偵
      審程序之教訓後，應知所警惕，而無再犯之虞，本院認其刑之宣告，以暫不執
      行為適當，併予諭知緩刑四年，以資惕勵。
四、適用的法律：
  (1)刑事訴訟法第三百六十九條第一項前段、第三百六十四條、第二百九十九條第一
    項前段。
  (2)刑法第二百七十六條第二項、第六十二條前段、第七十四條第一款。
  (3)道路交通管理處罰條例第八十六條第一項，罰金罰鍰提高標準條例第一條前段。
中      華      民      國      九十三  年      十二    月      十四    日
                                臺灣高等法院臺中分院刑事第九庭
                                      審判長法  官  陳  筱  珮
                                            法  官  康  應  龍
                                            法  官  張  國  忠
右正本證明與原本無異。
如不服本判決應於收受送達後十日內向本院提出上訴書狀，其未敘述上訴之理由者並
得於提起上訴後十日內向本院補提理由書（均須按他造當事人之人數附繕本）。
                                            書記官  林  玉  惠
中      華      民      國      九十三  年      十二    月      十六    日
刑法第二百七十六條第二項：
從事業務之人，因業務上之過失犯前項之罪者，處五年以下有期徒刑或拘役，得併科
三千元以下罰金。
                                                                        Ａ
